【裁判字號】    96,訴,1026
【裁判日期】    970219
【裁判案由】    違反槍砲彈藥刀械管制條例
【裁判全文】
臺灣士林地方法院刑事判決              96年度訴字第1026號
公  訴  人  臺灣士林地方法院檢察署檢察官
被      告  丙○○
                    （另案於臺灣台北戒治所執行）
指定辯護人  本院公設辯護人甲○○
上列被告因違反槍砲彈藥刀械管制條例案件，經檢察官提起公訴
（96年度偵字第7750號），本院判決如下：
    主  文
丙○○未經許可，寄藏可發射子彈具有殺傷力之改造手槍，累犯
，處有期徒刑年陸月，併科罰金新臺幣陸萬元，罰金如易服勞
役，以新臺幣仟元折算壹日。扣案仿BERETTA 廠M9型半自動改
造手槍壹支（槍枝管制編號0000000000號）及子彈貳顆均沒收。
    事  實
一、丙○○曾因毒品案件，經軍事法院判處有期徒刑3 年7 月確
    定，於民國94年1 月19日假釋縮刑期滿執行完畢，竟仍不知
    悔改，明知其友人「阿龍」（真實姓名年籍不詳）改造具殺
    傷力之仿BERETTA 廠M9型半自動改造手槍1 支（槍枝管制編
    號000000 0000 號）及具殺傷力之子彈3 顆，竟未經許可，
    於96年2 月初某日，受「阿龍」所寄，將前述槍彈藏放於其
    台北縣淡水鎮○○路73-2號4 樓租屋處房間抽屜內。嗣於同
    年6 月26日晚間8 時30分許，為警持搜索票前往搜索而查獲
    ，並扣得前述改造手槍1 支及子彈3 顆。
二、案經台北縣政府警察局淡水分局報請台灣士林地方法院檢察
    署檢察官偵查起訴。
    理  由
一、按被告以外之人於審判外之言詞或書面陳述，除法律有規定
    者外，不得作為證據；又被告以外之人於審判外之陳述，雖
    不符合同法第159條之1至第159條之4之規定，但經當事人於
    審判程序同意作為證據，法院審酌該言詞陳述或書面陳述作
    成時之情況，認為適當者，亦得為證據。當事人、代理人或
    辯護人於法院調查證據時，知有第159條第1項不得為證據之
    情形，而未於言詞辯論終結前聲明異議者，視為有前項之同
    意，刑事訴訟法第159條第1項及第159條之5分別定有明文。
    查本判決下列所引用被告以外之人於審判外之書面陳述（槍
    彈鑑定書），雖屬傳聞證據，惟經當事人於本院審判期日中
    表示無意見而不予爭執，且迄至言詞辯論終結前亦未再聲明
    異議，本院審酌此等證據資料製作時之情況，尚無違法不當
    及證明力明顯過低之瑕疵，亦認為以之作為證據應屬適當，
    故揆諸前開規定，爰逕依刑事訴訟法第159 條之5 規定，認
    前揭證據資料均例外有證據能力，合先敘明。
二、上揭事實，迭據被告丙○○於警詢、偵查及本院審理時均坦
    承不諱，並有如事實欄所述之前開改造手槍及子彈扣案可資
    佐證。而扣案槍彈係於被告承租之前開住處房間抽屜內搜索
    查獲等情，亦據執行搜索之員警乙○○到庭證述甚明（見本
    院卷第47頁）。又上開扣案物品經警送內政部警政署刑事警
    察局以性能檢驗法、試射法、動能測試法鑑驗結果，改造手
    槍（槍枝管制編號0000000000號）部分，認係仿BERETTA 廠
    M9 型 半自動手槍製造，換裝土造金屬槍管而成之改造手槍
    ，擊發功能正常，可供擊發適用之子彈，認具殺傷力；另送
    鑑子彈3 顆，均係土造子彈，具直徑9.9 ±0.5mm 金屬彈頭
    ，採樣1 顆試射，可擊發，具殺傷力等情，有該局96年7 月
    24日刑鑑字第0960100430號槍彈鑑定書1 份在卷可稽（見偵
    卷第92-94 頁）。綜上事證，足認被告之自白與事實相符，
    可以採信，本案事證明確，被告犯行堪予認定，應依法論科
    。
三、本件前述之改造手槍1 支及具殺傷力之子彈3 顆，分別屬於
    槍砲彈藥刀械管制條例第4 條第1 項第1 、2 款所稱之槍砲
    及彈藥，被告未經許可而寄藏，核其所為，係犯槍砲彈藥刀
    械管制條例第8 條第4 項之未經許可寄藏可發射子彈具有殺
    傷力之改造手槍罪，及同條例第12條第4 項之未經許可寄藏
    子彈罪。查被告乃為綽號「小龍」之男子受寄藏放上開槍枝
    、子彈，而非單純之收受持有，是其所為應為未經許可，寄
    藏可發射子彈具有殺傷力之槍枝及子彈罪，非檢察官起訴之
    持有槍枝罪、子彈罪，然此僅涉及犯罪態樣認定有誤，不生
    變更起訴法條之問題。又寄藏乃受人委託代為保管，其保管
    之本身，雖亦屬持有，然此持有乃受寄之當然結果，不另論
    持有罪（最高法院88年第8 次刑事庭會議決議參照）。被告
    以一寄藏行為，同時寄藏具有殺傷力之改造手槍及子彈，屬
    一行為觸犯數罪名之想像競合犯，應依刑法第55條規定，從
    一重之未經許可寄藏可發射子彈具有殺傷力之改造手槍罪處
    斷。被告曾因毒品案件，經軍事法院判處有期徒刑3 年7 月
    確定，於94年1 月19日假釋縮刑期滿執行完畢，有台灣高等
    法院被告前案紀錄表在卷可稽，其於有期徒刑執行完畢，5
    年以內故意再犯本件有期徒刑以上之罪，為累犯，應依法加
    重其刑。爰審酌被告受寄藏放前揭具有殺傷力之改造手槍及
    子彈，對社會安寧秩序危害非輕，然其持有槍枝、子彈之數
    量不多，時間約僅4 個月，且未持以犯罪，並斟酌其犯罪後
    坦承犯行，知所悔悟，態度良好等一切情狀，量處如主文所
    示之刑，罰金部分並諭知易服勞役之折算標準。辯護人雖辯
    稱：被告行為雖有不當，但犯案後態度坦誠，且受朋友牽累
    ，情有可憫，請求依刑法第59條規定酌減其刑云云，惟按：
    刑法第59條關於酌量減輕其刑之規定，必須犯罪之情狀，在
    客觀上足以引起一般同情，認為即予宣告法定最低度刑，猶
    嫌過重者，始有其適用，至於被告犯罪後有無坦承犯行等情
    狀，僅為法定刑內量刑之參考，尚非依刑法第59條據為酌量
    減輕之理由。查本案被告對於具有殺傷力之槍枝、子彈均屬
    違禁物乙節，究非不知，竟同意友人寄藏，實無證據足資認
    定客觀上有足以引起一般同情之情形，核非刑法第59條得據
    為酌量減輕之理由，自無從依該條規定予以酌量減輕其刑。
四、扣案可發射子彈具有殺傷力之改造手槍1支 （槍枝管制編號
    0000 000000 號）及扣案試射後所餘具殺傷力之子彈2 顆，
    均屬違禁物，應依刑法第38條第1 項第1 款規定，併予宣告
    沒收。至於扣案後經試射鑑定具殺傷力之子彈1 顆，原雖亦
    屬違禁物，然於試射鑑定時即已擊發，不具有子彈之完整結
    構，失去其效能，堪認現已不具殺傷力，爰不予宣告沒收，
    末以敘明。
據上論斷，應依刑事訴訟法第299 條第1 項前段，槍砲彈藥刀械
管制條例第8 條第4 項、第12條第4 項，刑法第11條前段、第55
條、第47條第1 項、第42條第3 項前段、第38條第1 項第1 款，
判決如主文。
本案經檢察官吳維雅到庭執行職務。
中    華    民    國    97    年    2     月    19    日
                  刑事第四庭審判長法  官  趙文卿
                                  法  官  高雅敏
                                  法  官  洪慕芳
以上正本證明與原本無異。
如不服本判決，應於判決送達後10日內，向本院提出上訴狀。
                                  書記官  林靜枝
中    華    民    國    97    年    2     月    19    日
附錄論罪科刑之法條：
槍砲彈藥刀械管制條例第8 條第4 項：
未經許可，持有、寄藏或意圖販賣而陳列第1 項所列槍枝者，處
3 年以上10年以下有期徒刑，併科新臺幣700 萬元以下罰金。
槍砲彈藥刀械管制條例第12條第4 項：
未經許可，持有、寄藏或意圖販賣而陳列子彈者，處5 年以下有
期徒刑，併科新台幣300 萬元以下罰金。


司法院資訊處製作；財團法人民間司法改革基金會備份。
